【裁判字號】    87,上訴,639
【裁判日期】    890310
【裁判案由】    偽造文書等
【裁判全文】
臺灣高等法院刑事判決                            八十七年度上訴字第六三九號
    上  訴  人  臺灣臺北地方法院檢察署檢察官
    被      告  戊○○
右上訴人因被告偽造文書等案件，不服臺灣台北地方法院八十六年度訴字第九四三號
，中華民國八十六年十二月四日第一審判決（起訴案號：臺灣台北地方法院檢察署八
十五年度偵字第一五八０一號）提起上訴，暨移送併辦（同署：八十七年度偵字第二
三三六六號），本院判決如左：
    主  文
原判決撤銷。
戊○○連續行使偽造私文書，足以生損害於公眾及他人，處有期徒刑壹年貳月，如附
表所示之物均沒收。
    事  實
一、戊○○曾因應徵「午夜牛郎」，而遭「蔣正義」之男子詐騙錢財，思及其亦可利
    用此種方式詐騙他人金錢，用此種方式詐騙他人金錢，竟意圖為自己不法所有之
    犯意，並其基於概括之犯意，自民國八十四年四月間起，以「溫莎公爵仕女休閒
    聯誼會」等名義，連續於報上刊登招募男公關廣告，佯稱幫應徵者介紹女客作交
    易，使庚○○、己○○、丙○○、鄭孝先、霍大勇、朱建台、羅國峰、鍾興宏、
    謝東峰、羅文志、乙○○、廖偉嵐、謝奇峰等人陷於錯誤前往應徵，並騙取庚○○新台幣（下同）一萬元之保證金，及庚○○等人之身分證、駕駛執照等證件資
    料，戊○○收受款項及證件後即逃逸無蹤，亦未介紹女客。後賈新復基於同一意
    圖為自己不法所有之概括犯意，及行使偽造私文書之概括犯意、行使特種文書之
    犯意，自八十五年二月間起，在其台北市○○區○○街三十巷六號六樓之二住處
    ，偽造附表編號八至二十四之公私、印章，分別蓋用於以電腦偽造之「各類所得
    扣繳暨免扣繳憑單」、「國立台灣大學資訊博士班學籍證明文件」、「甲○高中
    畢業證書」上，及利用王宏民的退伍令變造退伍令影本，再偽造謝東峰、朱建台
    、霍大勇、謝奇峰、羅文志、丙○○、鄭孝先、乙○○、己○○、庚○○之署押
    於花旗銀行之信用卡申請書上，偽造上開信用卡申請書，並以自己名義填製信用
    卡申請書，後再併同上開偽造之文件，及上開謝東峰等人之身分證影本，以表彰
    上開謝東峰等人及自己，有足夠資力，持之行使向花旗銀行申請信用卡使用。又
    戊○○為使用郵局專用信箱，接受上開銀行核發信用卡及消費之通知，遂於八十
    五年三月二十五日，在上開住處，持偽造之庚○○印章，並偽造庚○○之署押，
    於專用信箱申請書上，偽造該專用信箱申請書，並持之行使向丁○郵局申請，使
    丁○郵局不查，而核准第一００二三號郵政專用信用信箱予其使用。迨花旗銀行
    陷於錯誤，分別於八十五年二月十七日核准己○○，同年三月十日核准庚○○之
    信用卡予戊○○，賈新於取得上開信用卡後，即分別以己○○、庚○○名義，在
    台北市、縣地區，於信用卡簽帳單上偽造該二人之署押，持之交付來來大飯店、
    歡樂宮ＫＴＶ等商店，使商店陷於錯誤，交付所消費之商品或供其娛樂，迄八十
    六年六月十九日被查獲時止，以庚○○名義刷卡詐騙十萬三千三百五十元 ( 起
    訴書載為六萬元、原審載為四萬七千九百六十七元)之消費，以己○○名義刷卡
    詐騙三十六萬五千三百二十六元（原審載為二十萬一千八百八十六元）之消費。
    足以生損害於庚○○、己○○、謝東峰、朱建台、霍大勇、謝奇峰、羅文志、丙○○、鄭孝先、乙○○、陳長齡、韓兆祺杜孟州、汪明函、廖偉嵐、羅國峰、何
    素珍、顧金發、魏雲中等人及國立臺灣大學、甲○高中、丁○郵局、花旗銀行。
    嗣於八十五年六月十九日，為法務部調查局臺北縣調查站調查人員，在台北市○○街三十巷六號六樓之二查獲，並扣押其所有供犯罪所用之身分證影本一四一張
    、退伍令影本一四張、信用卡申請表四張、偽造所得稅扣繳憑單四十張、偽造畢
    業證書二張、偽造印章一袋、電腦磁片二片、列印資料九張，及非其所有之庚○○、羅國、廖偉嵐、丁淇懿之身分證及朱家興之駕照正本各一張。
二、案經法務部調查局台北縣調查站移送臺灣臺北地方法院檢察署檢察官偵查起訴。
    理  由
一、右揭事實，業據被告賈新於法務部調查局台北縣站及原審訊問中坦承不諱（八十
    五年度偵字第一五八０一號卷第三頁、原審卷第十五頁、第一二五頁），並經證
    人己○○於調查訊問及原審中（八十五年度偵字第一五八０一號卷第二二頁、第
    五三頁、原審卷第六三頁）、證人庚○○、丙○○、鄭孝先於前開調查訊問中證
    述屬實（同上卷第二七頁、第五三頁），並有被告、謝東峰、朱建台、霍大勇、
    謝奇峰、羅文志、丙○○、鄭孝先、乙○○、己○○、庚○○等人之信用卡申請
    書（八十五年度偵字第一五八０一號卷第八頁至第十七頁、第二三頁、第二九頁
    ）、國立臺灣大學學籍證明文件（同上卷第十八頁）、專用信箱租用申請書（同
    上卷第十九頁）、自白書（同上卷第二十頁、第二一頁）、偽造之各類扣繳暨免
    扣繳憑單（同上卷第二五頁）、法務部調查局八十五年五月二十五日（八五）陸
    （二）00000000號鑑定通知書（同上卷第四三頁）、國立臺灣大學八十
    五年六月二十六日（八五）校教九二一二號函（同上卷第四四頁）、丁○郵局八
    十五年六月八日Ｓ五三五二０一─二號函（同上卷第四六頁）、己○○之信用卡
    帳單在卷可稽，復有身分證影本一四一張、退伍令影本十四張、信用卡申請表四
    張、身分證及駕照正本五件、偽造所得稅扣繳憑單四十張、偽造畢業證書二張、
    偽造印章壹袋、電腦磁片二片、列印資料九張扣案可資佐證（同上卷第四八頁）
    。本件事證明確，雖被告於偵查中辯稱曾介紹女客，然訊以證人庚○○則正稱被
    告收前後即逃逸無蹤，並未介紹客戶（八十五年度偵字第一五八０一號卷第二八
    頁），又被告辯於原審稱已將消費金額二十萬一千八百八十六元還清，然查被告
    以己○○名義實際刷卡消費金額（不含滯納金）三十六萬五千三百二十六元並未
    繳還（原審卷第四七頁至六０頁，第八二頁至八八頁），以庚○○名義實際刷卡
    （金卡）消費金額（不含滯納金）十萬三千三百五十元亦未繳還，亦有花旗銀行
    信用信用卡明細資料附於本院卷可稽，被告此部分所辯，不足可採，被告犯行，
    堪予認定。
二、核被告所為分述如左：
    （一）、被告意圖為自己不法之所有，登報刊登不實廣告招募男公關，實則根本
            沒有媒介之意，此觀之被告收錢後即音訊杳然可知，致被害人庚○○陷
            於錯誤而交付保證金一萬元及證件等，該犯刑法第三百三十九條第一項
            之罪。
    （二）、被告於八十五年二月間，欲以應徵男公關之身分證影本，騙取信用卡使
            用，因此偽造印章、變造退伍令、偽造學歷證明、偽造各類所得扣繳暨
            免扣繳憑單，行使偽造署押於偽造信用卡申請書、再行使偽造之信用卡
            申請書向各銀行申請信用卡：
            1.被告偽造陳長齡、杜孟州、廖偉嵐、羅國峰、何素珍、顧金發、魏雲
              中、興偉音樂製作工作試用印專屬印鑑章、朱家興、新音樂之心古典
              樂樂出版工作室用印、汪明函、庚○○（橫條印章、四方印）、興偉
              音樂策編組用印等私印、印文，為利用作為申請信用卡之用，足以生
              損害於公眾及他人，但其偽造私印、印文，為偽造私文書之階段行為
              ，不另論以刑法第二百十七條第一項之罪。至於偽造之「註冊組韓兆
              琪」、「國立台灣大學印鑑證明用印專用本章」、「國立台灣大學註
              冊章」，按公立大學乃公權力機關（或有謂公營造物），其職員乃依
              法令從事公務之人員，而被告所偽造之前述三印，乃公務員職務上所
              使用之印信，以表示機關或公務員之資格，是為刑法第二百十八條之
              公印，但被告以單一犯意，以數個偽造公印行為而持續侵害同一法益
              ，於同一機會或密接之時空情況下為之，顯然於評價上喪失其獨立性
              ，應將各該行為全體包括的斷為一罪，依刑法第二百十八條論處。
            2.被告為收取銀行寄發之信用卡，乃向丁○郵局申請信箱，其偽造龐益
              霖私印章（四方章）蓋用於郵政專用信箱申請書上，當然產生偽造印
              文之結果，且為偽造私文書之階段行為，依法條競合之吸收關係，不
              另構成偽造印章罪，而其偽造私文書之低度行為，為其行使之高度行
              為所吸收，不另論罪，只論以行使偽造私文書罪。
            3.又被告為取信發卡銀行，乃偽造「註冊組韓兆琪」、「國立台灣大學
              印鑑證明用印專用本章」、「國立台灣大學註冊章」，被告將前三公
              印蓋用於偽造被告自己之學歷證明上並行使之，依大法官會議釋字八
              十二號解釋意旨，偽造公印文，並用以行使偽造特種文書，應成立刑
              法二百十六、第二百十二條及二百十八條第一項之罪，並依第五十五
              條後段牽連犯之例從一重之第二百十八條第一項處斷。
            4.被告為取信發卡銀行，乃偽造各類所得扣繳暨免扣繳憑單並行使之，
              行使之高度行為吸收偽造私文書之低度行為，僅論以犯刑法第二百十
              六條、第二百十條之行使偽造私文書罪。
            5.又被告並未獲授權，竟冒用他人名義做成文書，偽造謝東峰、朱建台
              、霍大勇、謝奇峰、羅文志、丙○○、鄭孝先、乙○○、己○○、龐
              益霖等人之署押於偽造信用卡申請書上，按偽造署押原為偽造文書之
              一部，且為偽造私文書之階段行為，不另構成偽造印章罪，而其偽造
              私文書之低度行為，為其行使之高度行為所吸收，不另論罪，只論以
              行使偽造私文書罪。
            6.被告變造空白退伍令並行使之，足生損害國家發給之退伍令之公信性
              ，於公眾及他人，亦有誤信而受損害之虞，行使特種文書之高度行為
              吸收變造特種文書之低度行為，僅論以行使變造變造特種文書罪。
    （三）、被告持上述之偽造信用卡申請書，向花旗銀行、中國信託、台新銀行等
            銀行申請信用卡，其中只有花旗銀行准許庚○○ＶＩＳＡ金卡及己○○
            ＶＩＳＡ、ＭＡＳＴＥＲ卡，之後被告復持冒名申請之信用卡消費，消
            費內容有數次購物、餐飲及一次ＫＴＶ唱歌部分。按信用卡消費之法律
            關係，乃持卡人取得一刷卡請求權，特約商店於確認刷卡行為完成後，
            乃對於發卡人透過終端機、刷卡機等設備請求發卡人就持卡人之消費帳
            款債權，核發授權碼，核發授權碼及具有承諾付款之意思，換言之，持
            卡人消費之每筆帳款皆必須得到發卡人之授權，付款與否基本上由發卡
            人所控制。因此，若特約商店已盡辨識持卡人同一性（如簽名同一），
            特約商店必然無損失利益之風險，真正損害者乃發卡銀行。就本案而言
            被告偽造他人之署押，使發卡銀行信以為真而陷入錯誤發給信用卡，並
            授權特約商店允許被告消費，而消費後發卡銀行基於自己之承諾付款而
            支付價款予特約商店，在發卡銀行乃被詐欺而為財產之處分（支付價款
            ），在被告乃因詐欺而得財物（如購物）或得利（如唱歌）。被告以單
            一之犯意，持偽造之信用卡申請書申請信用卡，核准後，接續於八十五
            年二月至三月間密集消費，而被告亦未清償價款，足證其詐欺發卡銀行
            即花旗銀行之意圖，被告自始至終其詐欺之對象只有發卡銀行，且被告
            以一個詐欺行為而持續侵害同一法益，雖然被告因詐欺而得財物（如購
            物）或得利（如唱歌），分別該當刑法第三百三十九條第一項、第二項
            ，但顯然於評價上喪失其獨立性，按其犯行，依法條競合，應只成立刑
            法第三百三十九條第一項詐欺取財罪，不再另論詐欺得利罪。
    被告先後多次詐欺及行使偽造文書之犯行，皆時間緊接，犯罪構成要件相同，顯
    係基於概括犯意為之，均為連續犯，依刑法第五十六條規定，以一詐欺、行使偽
    造私文罪論，並加重其刑。被告所犯刑法第二百十六條、第二百十條、第二百十
    二條、第二百十八條第一項、第三百三十九條第一項之罪間，有方法結果之牽連
    關係，應從情節較重之刑法第二百十六條、第二百十條之行使偽造私文書罪處斷
    。至公訴人雖認被告所犯詐騙保證金部分之詐欺犯行，以及以己○○等人名義冒
    刷信用卡之詐欺部分，應予分論併罰，惟查被告前後之詐欺行為，犯罪時間密接
    ，又以己○○等人之身分證件，冒名申請信用卡，再以己○○之名義冒刷，其應
    係基於概括犯意而為之，而為連續犯，公訴人所認容有未洽。
三、原審以被告罪證明確，予以論罪科刑固非無見，惟按宣告緩刑，應就被告有無再
    犯之虞，及能否由於刑罰之宣告而策其自新等，加以審酌；又對於科刑之被告諭
    知緩刑，除應具備一定條件外，並須有可認為以暫不執行刑罰為適當之情形，最
    高法院四十九年台上字第二八一號、第二十九年上字第一九五０號判例意旨已有
    明示。經查，被告自八十四年四月間起，以「溫莎公爵仕女休閒聯誼會」等名義
    ，連續於報上刊登廣告，騙取金錢及身分證、駕照，再以騙取之文件，偽刻公私
    印章、偽造各類所得扣繳暨免扣繳憑單、學歷證件、冒請信用卡、郵局專用信箱
    ，使用向各商店刷卡騙取商品，危害社會至深且廣，受害人之多，影響交易信譽
    之鉅，被告並非無再犯之虞，亦無事證顯示以暫不執行為適當，原審未予詳查，
    為緩刑之宣告，尚有未洽，檢察官上訴意旨亦以此指摘原判決不當，為有理由，
    應由本院將原判決撤銷改判。爰審酌被告之犯罪動機、目的、手段、品行、智識
    能力、犯罪所得、致被害人所生損害及犯後坦承犯行度等一切情狀，量處有期徒
    刑一年二月。被告偽造如附表編號八至二十四所示之印章，編號三十八至四十九
    所示之署押及印文，依刑法第二百十九條之規定，均應予以宣告沒收，又如附表
    編號一至七、二十五至三十七所示之物，為被告所有供犯罪所用之物，業據其於
    原審供明在卷，爰依同法第三十八條第一項第二款之規定，均予宣告沒收。至扣
    案之庚○○、羅國、丁淇懿、廖偉嵐之身分證、朱家興之駕駛執照正本（即臺
    灣臺北地方法院檢察署收受贓證物品單編號四），非被告所有之物，不得併予宣
    告沒收，又被告冒用己○○名義，在信用卡簽帳單上偽造己○○之署押，其客戶
    存根聯，亦經被告於原審供稱為其丟棄滅失，而商戶存根聯，則已逾保存期限，
    業已滅失，亦經證人即美商花旗銀行職員陳易昌於原審證述屬實（見原審卷第一
    一四頁），是其冒刷信用卡在簽帳單偽造之己○○署押，亦不予宣告沒收，併予
    敘明。
四、公訴意旨另略以：被告另偽刻「新實力實業有限公司」、「王宏民」及「永造工
    程行」之印章，而認被告尚有偽造上開印章之犯行云云。被告則辯稱：上開三枚
    印章，係王宏民所交付，借予伊等語。經查，上開三顆印章，確係王宏民所交付
    予被告，業據王宏民出具證明書一份在卷可查（原審卷第一二０頁、第一二七頁
    ），而衡諸常情，該三顆印章果係被告所偽造，則其既坦承前揭犯行，並無否認
    此三顆印章為其偽造之必要，其上開所辯等語，堪信為真實，又此部分與前揭偽
    造私印之犯行部分，公訴人認有連續犯之裁判上一罪關係，爰不另為無罪之諭知
    ，亦不就三該顆宣告沒收，附此敘明。
五、核公訴人以被告戊○○冒用林海龍之身分，以其名義記載為虛設之「昌齊聖股份
    有限公司」（下略稱昌齊聖公司）之負責人，變造經濟部公司執照及台北市政府
    營利事業登記證並行使之等事由，涉有偽造文書罪嫌，且與本案有連續犯之關係
    ，據以請求本院併案審理（八十七年度偵字第二三三六六號），惟被告否認，並
    稱前開昌齊聖公司之營利事業登記證係訴外人曾志偉向伊推銷之銷售電腦零件之
    某公司傳真而來，伊打電話告知伍幼皓託其代向林海龍表示請其以較低之價格出
    售硬碟，經伍幼皓質疑林海龍未設有公司，伊並將前開傳真之公司相關資料傳真
    給伍幼皓。經查：林海龍確係自其友人伍幼皓告知，並由戊○○傳真相關資料始
    知悉其身分遭他人冒用﹔又查昌齊聖公司聯絡電話0000000000范小姐
    （同上卷第二五頁），原係胡黃芳所申請之門號，但其僅使用一、二天即因不好
    記而申請改號，亦不認識被告，有林海龍、伍幼皓及胡黃芳在台北市內湖分局訊
    問筆錄可憑。按犯罪事實應以證據認定之，無證據不得推定其犯罪事實，由卷附
    事證，僅足證被告確曾傳真變造之昌齊聖公司相關資料，並無證據足證其有冒用
    林害龍名義變造文書之事實，況被告與林海龍、伍幼皓均認識（同上卷第十一頁
    ），若果係被告冒名所變造，豈有主動告知、自投羅網之理。既無確切證據足證
    被告犯有前開罪嫌，與本案論罪科刑部分，自無裁判上一罪之關係，無從併辦，
    應退回檢察官另行處理。
六、被告經合法傳喚，無正當理由不到庭，爰不待其陳述逕行判決。
據上論斷，應依刑事訴訟法第三百六十九條第一項前段，第三百七十一條、第三百六
十四條、第二百九十九條第一項前段、刑法第五十六條、第二百十六條、第二百十條
、第二百十二條、第二百十八條第一項、第三百三十九條第一項、第二百十九條、第
五十五條、第三十八條第一項第二款、罰金罰鍰提高標準條例第一條前段，判決如主
文。
本案經檢察官沈世箴到庭執行職務。
中      華      民      國      八十九      年    三    月    十    日
                              臺灣高等法院刑事第二十四庭
                                  審判長法  官
                                        法  官
                                        法  官
得上訴
附錄本案論罪科刑法條全文
刑法第二百十六條、第二百十條、第二百十二條、第二百十八條、第三百三十九條
刑法第二百十六條
行使第二百十條至第二百十五條之文書者，依偽造、變造文書或登載不實事項或使登
載不實事項之規定處斷。
刑法第二百十條
偽造、變造私文書，足以生損害於公眾或他人者，處五年以下有期徒刑。
刑法第二百十二條
偽造、變造護照、旅券、免許證、特許證及關於品行、能力、服務或其他相類之證書
、介紹書，足以生損害於公眾或他人者，處一年以下有期徒刑，拘役或三百元以下罰
金。
刑法第二百十八條
偽造公印或公印文者，處五年以下有期徒刑。
盜用公印或公印文，足以生損害於公眾或他人者，亦同。
刑法第三百三十九條
意圖為自己或第三人不法之所有，以詐術使人將本人或第三人之物交付者，處五年以
下有期徒刑、拘役或科或併科一千元以下罰金。
以前項方法得財產上不法之利益或使第三人得之者亦同。
前二項之未遂犯罰之。
附表：
┌──┬───────────────┬────┬───────────┐
│編號│名                          稱│數    量│沒    收    性    質  │
├──┼───────────────┼────┼───────────┤
│  一│身分證影本                    │一四一張│被告所有供犯罪所用之物│
├──┼───────────────┼────┼───────────┤
│  二│退伍令影本                    │一四張  │同右                  │
├──┼───────────────┼────┼───────────┤
│  三│信用卡申請表                  │四張    │同右                  │
├──┼───────────────┼────┼───────────┤
│  四│偽造之所得稅扣繳憑單          │四十張  │同右                  │
├──┼───────────────┼────┼───────────┤
│  五│偽造之畢業證書                │二張    │同右                  │
├──┼───────────────┼────┼───────────┤
│  六│電腦磁碟片                    │二片    │同右                  │
├──┼───────────────┼────┼───────────┤
│  七│電腦列印資料                  │九張    │同右                  │
├──┼───────────────┼────┼───────────┤
│  八│「國立臺灣大學印鑑證明用印專用│一顆    │偽造之印章            │
│    │本章」印章                    │        │                      │
├──┼───────────────┼────┼───────────┤
│  九│「興偉音樂製作工作室用印專屬印│一顆    │同右                  │
│    │鑑章」印章                    │        │                      │
├──┼───────────────┼────┼───────────┤
│  十│「國立臺灣大學註冊章」印章    │一顆    │同右                  │
├──┼───────────────┼────┼───────────┤
│十一│「新音樂之心古典樂樂出版工作室│一顆    │同右                  │
│    │用印」印章                    │        │                      │
├──┼───────────────┼────┼───────────┤
│十二│「興偉音樂策編組用印」印章    │一顆    │同右                  │
├──┼───────────────┼────┼───────────┤
│十三│「註冊組韓兆祺」印章          │一顆    │同右                  │
├──┼───────────────┼────┼───────────┤
│十四│「陳長齡」印章                │一顆    │同右                  │
├──┼───────────────┼────┼───────────┤
│十五│「杜孟州」印章                │一顆    │同右                  │
├──┼───────────────┼────┼───────────┤
│十六│「汪明函」印章                │一顆    │同右                  │
├──┼───────────────┼────┼───────────┤
│十七│「庚○○」四角印章            │一顆    │同右                  │
├──┼───────────────┼────┼───────────┤
│十八│「廖偉嵐」印章                │一顆    │同右                  │
├──┼───────────────┼────┼───────────┤
│十九│「羅國峰」印章                │一顆    │同右                  │
├──┼───────────────┼────┼───────────┤
│二十│「何素珍」印章                │一顆    │同右                  │
├──┼───────────────┼────┼───────────┤
│二一│「顧金發」印章                │一顆    │同右                  │
├──┼───────────────┼────┼───────────┤
│二二│「魏雲中」印章                │一顆    │同右                  │
├──┼───────────────┼────┼───────────┤
│二三│「庚○○」橫條形章│一顆    │同右                  │
├──┼───────────────┼────┼───────────┤
│二四│「朱家興」橫條形章            │一顆    │同右                  │
├──┼───────────────┼────┼───────────┤
│二五│「日間」印章                  │一顆    │被告所有供犯罪所用之物│
├──┼───────────────┼────┼───────────┤
│二六│「工程」印章                  │一顆    │同右                  │
├──┼───────────────┼────┼───────────┤
│二七│「資訊」印章                  │一顆    │同右                  │
├──┼───────────────┼────┼───────────┤
│二八│「台北市○○路號」章        │一顆    │同右                  │
├──┼───────────────┼────┼───────────┤
│二九│「臺北市○○區○○路二段      │一顆    │同右                  │
│    │  ６１巷２弄４３號２Ｆ」章    │        │                      │
├──┼───────────────┼────┼───────────┤
│三十│「Ａ玄二四四六一０」章        │一顆    │同右                  │
├──┼───────────────┼────┼───────────┤
│三一│「台北郵政１１１─６０號信箱」│一顆    │同右                  │
│    │章                            │        │                      │
├──┼───────────────┼────┼───────────┤
│三二│「Ｚ000000000」章    │一顆    │同右                  │
├──┼───────────────┼────┼───────────┤
│三三│「苗栗」章                    │一顆    │同右                  │
├──┼───────────────┼────┼───────────┤
│三四│「大安區」章                  │一顆    │同右                  │
├──┼───────────────┼────┼───────────┤
│三五│「限時掛號」直條章            │一顆    │同右                  │
├──┼───────────────┼────┼───────────┤
│三六│「限時掛號」橫形章            │一顆    │同右                  │
├──┼───────────────┼────┼───────────┤
│三七│「限時專送」章                │一顆    │同右                  │
├──┼───────────────┼────┼───────────┤
│三八│信用卡申請書上偽造之「謝東峰」│二枚    │偽造署押              │
│    │署押                          │        │                      │
├──┼───────────────┼────┼───────────┤
│三九│信用卡申請書上偽造之「朱建台」│二枚    │同右                  │
│    │署押                          │        │                      │
├──┼───────────────┼────┼───────────┤
│四十│信用卡申請書上偽造之「霍大勇」│二枚    │同右                  │
│    │署押                          │        │                      │
├──┼───────────────┼────┼───────────┤
│四一│信用卡申請書上偽造之「謝奇峰」│二枚    │同右                  │
│    │署押                          │        │                      │
├──┼───────────────┼────┼───────────┤
│四二│信用卡申請書上偽造之「羅文志」│一枚    │同右                  │
│    │署押                          │        │                      │
├──┼───────────────┼────┼───────────┤
│四三│信用卡申請書上偽造之「丙○○」│二枚    │同右                  │
│    │署押                          │        │                      │
├──┼───────────────┼────┼───────────┤
│四四│信用卡申請書上偽造之「鄭孝先」│二枚    │同右                  │
│    │署押                          │        │                      │
├──┼───────────────┼────┼───────────┤
│四五│信用卡申請書上偽造之「乙○○」│二枚    │同右                  │
│    │署押        │        │                      │
├──┼───────────────┼────┼───────────┤
│四六│信用卡申請書上偽造之「己○○」│二枚    │同右                  │
│    │署押                          │        │                      │
├──┼───────────────┼────┼───────────┤
│四七│信用卡申請書上偽造之「庚○○」│二枚    │同右                  │
│    │署押                          │        │                      │
├──┼───────────────┼────┼───────────┤
│四八│專用信箱租用申請書上偽造之「龐│各二枚  │偽造之署押及印文      │
│    │益霖」印文、署押              │        │                      │
├──┼───────────────┼────┼───────────┤
│四九│國立臺灣大學學籍證明文件上偽造│各一枚  │偽造之印文            │
│    │之「陳長齡」、「註冊組韓兆祺」│        │                      │
│    │、「國立臺灣大學印鑑證明用印專│        │      │
│    │專用本章」、「國立臺灣大學註冊│        │                      │
│    │章」印文                      │        │                      │
└──┴───────────────┴────┴───────────┘


司法院資訊處製作；財團法人民間司法改革基金會備份。
